臺灣板橋地方法院刑事判決　　　　　　 100年度侵訴字第20號
公　訴　人　臺灣板橋地方法院檢察署檢察官
被　　　告　陳耀仁
選任辯護人　歐宇倫律師
　　　　　　連雲呈律師
上列被告因妨害性自主案件，經檢察官提起公訴（99年度偵字第
24320 號），本院判決如下：
    主  文
陳耀仁犯乘機性交未遂罪，處有期徒刑壹年拾月。緩刑參年，緩
刑期間付保護管束。
    事  實
一、陳耀仁前於民國九十七年八月間在某茶藝館消費時，認識代
    號00000000號之成年女子（真實姓名年籍詳卷，下
    稱Ａ女）。陳耀仁於九十九年七月十七日晚間，在臺北縣三
    重市（現改制為新北市三重區○○○○街三四一號二樓（起
    訴書誤載二樓之十五）茶藝館七號包廂內，與在上址擔任服
    務生之Ａ女及友人翁宇青、黃琦瑋等人一同唱歌、飲酒，嗣
    Ａ女因酒醉而意識不清，由黃琦瑋及在上址工作之李曉微共
    同攙扶Ａ女至十五號包廂休息睡覺；迨陳耀仁於同日晚間九
    時許上廁所而行經Ａ女休息之十五號包廂時，見躺在該包廂
    內沙發上休息之Ａ女因酒醉意識不清，陳耀仁竟基於乘機性
    交之犯意，利用Ａ女因酒醉意識不清，不知抗拒，自己將褲
    子往下拉，並將Ａ女所穿之生理褲、安全褲褪去後，身體趴
    壓在Ａ女身上，欲以陰莖插入Ａ女陰道對其為性交，但因陰
    莖無法適時勃起致無法插入Ａ女陰道，適李曉微經過上開包
    廂，由門外小孔看見陳耀仁趴壓在Ａ女身上晃動，因該包廂
    房門遭鎖住，李曉微立即踹門喊叫，並跑到樓下告訴茶藝館
    人員李麗香、林麗淑等人前往上開包廂內查看，發現Ａ女因
    酒醉意識不清而躺在包廂沙發上，且Ａ女的褲子丟置在旁邊
    ；而陳耀仁因聽到包廂外有人踹門喊叫之聲音，始停手而未
    得逞，其即將自己褲子穿上後離開包廂，再回到七號包廂繼
    續與友人飲酒消費。嗣上開茶藝館人員將Ａ女抬下樓，並呼
    叫計程車司機搭載Ａ女返回住處，後因李曉微於翌日上午將
    上情告知Ａ女，Ａ女報警通知陳耀仁到案而查悉上情。
二、案經Ａ女訴由臺北縣政府警察局（現改制為新北市政府警察
    局）移送臺灣板橋地方法院檢察署檢察官偵查起訴。
    理  由                                              
一、被告陳耀仁及辯護人對於下列各項證據方法之證據能力，於
    本院審理中均陳稱「沒有意見」、「證據能力不爭執」等語
    ，本院審酌各項證據方法作成時之情況，認為並無顯不可信
    或不適當之情事，依刑事訴訟法第一百五十九條之一第二項
    、第一百五十九條之五規定，均得作為證據。
二、訊據被告陳耀仁對於上揭時地，利用Ａ女酒醉意識不清之情
    形，不知抗拒而為性交未遂行為之事實，於本院審理中供認
    不諱，核與證人即被害人Ａ女、證人李曉微於警詢、偵查中
    證述及證人林麗淑、林秀春、李麗香於偵查中證述之情節相
    符；且證人Ａ女於案發當天在上址七號包廂內，有與被告等
    人一同飲酒，嗣Ａ女因酒醉，由黃琦瑋、李曉微攙扶至十五
    號包廂休息等事實，亦分據證人翁宇青、黃琦瑋於偵查中證
    述在卷，足認被告自白與事實相符，堪予採信。本案事證明
    確，被告犯行洵堪認定，應依法論科。
三、查被告對於Ａ女利用其酒醉意識不清，不知抗拒之際，而為
    性交未遂之行為，核其所為，係犯刑法第二百二十五條第三
    項、第一項之乘機性交未遂罪。又被告乘機性交犯行，已著
    手於乘機性交犯罪行為之實行而不遂，為未遂犯，依刑法第
    二十五條第二項規定減輕其刑。爰審酌被告犯罪之動機、目
    的、手段、所生危害，被告所為對被害人之心理造成傷害，
    應予責難，兼衡被告與被害人於本院審理中達成和解，並賠
    償被害人新臺幣十五萬八千元，被害人已撤回告訴且表示不
    再追究被告行為（見卷附刑事撤回告狀、和解書），及被告
    高中畢業之智識程度、有正常工作之生活狀況，暨其犯後於
    本院審理中坦承犯行之態度等一切情狀，量處如主文所示之
    刑。
四、末查，被告未曾因故意犯罪受有期徒刑以上刑之宣告，有臺
    灣高等法院被告前案紀錄表一份在卷可佐，其因一時失慮，
    致罹刑典，被告犯後已賠償被害人Ａ女，已如前述，且Ａ女
    復於本院審理中請求法院給予被告緩刑宣告之機會等語，則
    被告經此刑事偵、審程序，當知所警惕，應無再犯之虞，本
    院認對被告所宣示之刑，以暫不執行為適當，爰依刑法第七
    十四條第一項第一款規定，諭知緩刑三年，並依刑法第九十
    三條第一項第一款規定，在緩刑期內併付保護管束，用啟自
    新。
據上論斷，應依刑事訴訟法第二百九十九條第一項前段，刑法第
二百二十五條第三項、第一項、第二十五條第二項、第七十四條
第一項第一款、第九十三條第一項第一款，判決如主文。
本案經檢察官洪國朝到庭執行職務。
中    華    民    國   100    年    7     月    29    日
                  刑事第十庭  審判長法  官 楊志雄
                                    法  官 劉景宜
                                    法  官 陳海寧
以上正本證明與原本無異。
如不服本判決應於收受判決後10日內向本院提出上訴書狀，並
應敘述具體理由。其未敘述上訴理由者，應於上訴期間屆滿後
20日內向本院補提理由書（均須按他造當事人之人數附繕本）
「切勿逕送上級法院」。
                                    書記官  陳春銘
中    華    民    國   100    年    7     月    29    日
附錄本案論罪科刑法條全文：
刑法第225條
對於男女利用其精神、身體障礙、心智缺陷或其他相類之情形，
不能或不知抗拒而為性交者，處 3 年以上 10 年以下有期徒刑
。
對於男女利用其精神、身體障礙、心智缺陷或其他相類之情形，
不能或不知抗拒而為猥褻之行為者，處 6 月以上 5 年以下有期
徒刑。
第 1 項之未遂犯罰之。